---
title: "Nicotiana"
author: "BP"
date: "10 03 2020"
output:
  word_document: default
  pdf_document: default
---

1. Fv/Fm (szalka, concentration, yield) - yield.csv


* Kontola (brak hormonów ) - kontrola

* 2mg/ IAA 1mg/l K - alfa

* 2 mg/l IAA - beta

* 2 mg/l IAA 1 mg/l BAP - gamma

* 0,5 mg/l 2,4d 0,25mg/l bap - delta

* 2mg/l 2,4-D 1 mg/l BAP - epsilon

* 1 mg/l 2,4-D 0,5 mg/l BAP - dzeta

```{r}
library(ggplot2)
library(ggpubr)
yield = read.csv("./yield.csv")
yield$szalka = as.factor(yield$szalka)
yield$concentration = as.factor(yield$concentration)
summary(yield)

ggplot(data = yield) + 
  geom_boxplot(aes(x=concentration, y=yield)) +
  geom_jitter(aes(x=concentration, y=yield, color=szalka)) +
  xlab("Kombinacja hormonow") + 
  ylab("Fv/Fm")
```

* porownanie grup zapisane do pliku yield_results.txt

```{r}
kruskal.test(yield ~ concentration, data = yield)

results = compare_means(yield ~ concentration, data = yield)
write.table(results, "yield_results.txt") # porownanie grup zapisane do pliku yield_results.txt
```

2. Kiełkowanie nasion, rozwój kalusa

2.1 Hormony (takie samo oznaczenie jak w Fv/Fm)

* Kontola (brak hormonów ) - kontrola

* 2mg/ IAA 1mg/l K - alfa

* 2 mg/l IAA - beta

* 2 mg/l IAA 1 mg/l BAP - gamma

* 0,5 mg/l 2,4d 0,25mg/l bap - delta

* 2mg/l 2,4-D 1 mg/l BAP - epsilon

* 1 mg/l 2,4-D 0,5 mg/l BAP - dzeta

2.1 Czy w poszczególnych dniach ilość siewek/ kalusów jest różna?

```{r}
library(ggplot2)
library(ggpubr)

kielkowanie = read.csv("./kielkowanie.csv")
```

2.1.1 Dzień 7

* siewki

```{r}
ggplot(data = subset(kielkowanie, day == 7)) +
  geom_jitter(aes(x=concentration, y=siewki))

kruskal.test(siewki ~ concentration, data = subset(kielkowanie, day == 7))
compare_means(siewki ~ concentration, data = subset(kielkowanie, day == 7))
```

* kalusy - niewidoczne

2.1.2 Dzień 14

* siewki

```{r}
ggplot(data = subset(kielkowanie, day == 14)) +
  geom_jitter(aes(x=concentration, y=siewki))

kruskal.test(siewki ~ concentration, data = subset(kielkowanie, day == 14))
compare_means(siewki ~ concentration, data = subset(kielkowanie, day == 14))
```

* kalusy - niewidoczne

2.1.3 Dzień 21

* siewki

```{r}
ggplot(data = subset(kielkowanie, day == 21)) +
  geom_jitter(aes(x=concentration, y=siewki))

kruskal.test(siewki ~ concentration, data = subset(kielkowanie, day == 21))
compare_means(siewki ~ concentration, data = subset(kielkowanie, day == 21))
```

* kalusy - niewidoczne

2.1.4 Dzień 28

* siewki

```{r}
ggplot(data = subset(kielkowanie, day == 28)) +
  geom_jitter(aes(x=concentration, y=siewki))

kruskal.test(siewki ~ concentration, data = subset(kielkowanie, day == 28))
compare_means(siewki ~ concentration, data = subset(kielkowanie, day == 28))
```

* kalusy

```{r}
ggplot(data = subset(kielkowanie, day == 28)) +
  geom_jitter(aes(x=concentration, y=kalusy))

kruskal.test(kalusy ~ concentration, data = subset(kielkowanie, day == 28))
compare_means(kalusy ~ concentration, data = subset(kielkowanie, day == 28))
```

2.1.5 Dzień 33

* siewki

```{r}
ggplot(data = subset(kielkowanie, day == 33)) +
  geom_jitter(aes(x=concentration, y=siewki))

kruskal.test(siewki ~ concentration, data = subset(kielkowanie, day == 33))
compare_means(siewki ~ concentration, data = subset(kielkowanie, day == 33))
```

* kalusy

```{r}
ggplot(data = subset(kielkowanie, day == 33)) +
  geom_jitter(aes(x=concentration, y=kalusy))

kruskal.test(kalusy ~ concentration, data = subset(kielkowanie, day == 33))
compare_means(kalusy ~ concentration, data = subset(kielkowanie, day == 33))
```

2.1.6 Dzień 39

* siewki

```{r}
ggplot(data = subset(kielkowanie, day == 39)) +
  geom_jitter(aes(x=concentration, y=siewki))

kruskal.test(siewki ~ concentration, data = subset(kielkowanie, day == 39))
compare_means(siewki ~ concentration, data = subset(kielkowanie, day == 39))
```

* kalusy

```{r}
ggplot(data = subset(kielkowanie, day == 39)) +
  geom_jitter(aes(x=concentration, y=kalusy))

kruskal.test(kalusy ~ concentration, data = subset(kielkowanie, day == 39))
compare_means(kalusy ~ concentration, data = subset(kielkowanie, day == 39))
```

2.1.7 Dzień 41

* siewki

```{r}
ggplot(data = subset(kielkowanie, day == 41)) +
  geom_jitter(aes(x=concentration, y=siewki))

kruskal.test(siewki ~ concentration, data = subset(kielkowanie, day == 41))
compare_means(siewki ~ concentration, data = subset(kielkowanie, day == 41))
```

* kalusy

```{r}
ggplot(data = subset(kielkowanie, day == 41)) +
  geom_jitter(aes(x=concentration, y=kalusy))

kruskal.test(kalusy ~ concentration, data = subset(kielkowanie, day == 41))
compare_means(kalusy ~ concentration, data = subset(kielkowanie, day == 41))
```

3. Zmiany liczby siewek podczas kolejnych dni

```{r}
ggplot(data = kielkowanie) + geom_jitter(aes(x = day, y = siewki)) + facet_wrap(~concentration, nrow = 3) + theme_bw()
```

4. Zmiany liczby kalusów podczas kolejnych dni

```{r}
ggplot(data = kielkowanie) + geom_jitter(aes(x = day, y = kalusy)) + facet_wrap(~concentration, nrow = 3) + theme_bw()
```
```